臺中高等行政法院裁定
　　　　　　　　　　　　　　　　　　 94年度再字第00004號
再審原告　　孝蓉營造有限公司
代　表　人　甲○○○
訴訟代理人　謝萬生律師
　　　　　　丙○○
再審被告　　財政部臺灣省中區國稅局
代　表　人　乙○○
訴訟代理人　丁○○
上列當事人間因營業稅事件，再審原告不服最高行政法院中華民
國92年5月22日92年度判字第612號及本院91年1月23日90年度訴
字第1448號判決提起再審之訴，本院裁定如下：
    主　文
再審之訴駁回。
再審訴訟費用由再審原告負擔。
    理　由
一、按「再審之訴應於30日之不變期間內提起。」、「前項期間
    自判決確定時起算。」為行政訴訟法第276條第1項、第2項
    前段所明定。
二、本件再審原告因營業稅事件，不服最高行政法院92年5月22
    日92年度判字第612號及本院91年1月23日90年度訴字第1448
    號判決，以其有行政訴訟法第273條第1項第11款、第13款規
    定之情形（第1款部分，另裁定移送於最高行政法院），提
    起再審之訴。經查再審原告係於民國（下同）92年5月29日
    收受最高行政法院92年度判字第612號判決，有送達證書附
    於最高行政法院92年度判字第612號卷可稽（見該卷第232頁
    ），該判決已於92年5月29日確定。再審原告提起再審之訴
    之期間，應自92年5月30日起算，扣除在途期間6日，迄至92
    年7月7日（7月5日及7月6日為星期六、星期日）即已屆滿30
    日，再審原告遲至94年3月10日始提起本件再審之訴，亦有
    本院加蓋於訴狀上收文戳記所載日期可考，顯已逾越上開法
    定不變期間，應逕認本件再審之訴因逾期不合法而予駁回。
三、至再審原告主張係94年2月27日收到南投縣政府94年2月21日
    府建土字第09400288711號函表示撤銷再審原告之營造業登
    記才知悉有再審原因，而以其有行政訴訟法第273條第1項第
    11款、第13款原因而提起再審之訴，然提起再審之訴必須具
    有行政訴訟法第273條所列各款情形之一者，始得為之，而
    該條所謂之「為判決基礎之... 或行政處分，依其後之...
    或行政處分已變更者」、「當事人發現未經斟酌之證物或得
    使用該證物者，以如經斟酌可受較有利之裁判者為限」，得
    以再審之訴對於確定終局判決聲明不服，固為行政訴訟法第
    273條第1項第11款及第13款所明定。而所謂為判決基礎之行
    政處分已變更者，係指本案之行政處分已變更者而言。再所
    謂發現未經斟酌之證物或得使用該證物者，係指該項證物於
    前訴訟程序最後事實審言詞辯論終結前已經存在，因當事人
    不知有此證物，或雖知其存在而因故不能使用，致未經斟酌
    ，現始知其存在，或得使用者而言（最高行政法院48年度裁
    字第40號判例可資參照）。惟據再審原告提出監察院93年4
    月26日（93）院台財字第0932200355號函所附糾正案文、內
    政部營建署92年4月15日營署建管字第0922906011號函（營
    造業法有關轉包、整體轉包、分包及借牌之界定）、南投縣
    營造業審議委員會投營審字第002號決議書等，其日期遠在
    前訴訟程序判決以後，顯不能謂係在前訴訟中業已存在而今
    始發現或今始得使用之證物，且該內容對於再審之事實，並
    不能為何證明，是縱經斟酌，亦無可能使再審原告受較有利
    之判決，況原行政處分亦無變更之情事，與行政訴訟法第27
    3條第1項第11款、第13款規定情形不合，亦應認其起訴不合
    法。
四、依行政訴訟法第278條第1項、第104條、民事訴訟法第95條
    、第78條，裁定如主文。
中　　華　　民　　國　　94　　年　　7　　 月　　4　　 日
                 第二庭審判長法  官　王　茂　修
                             法  官　林  秋  華
                             法  官　莊　金　昌
以上正本證明與原本無異。
如不服本裁定，應於裁定送達後10日內以書狀敘明理由，經本院
向最高行政法院提起抗告（須依對造人數附具繕本）；並應預繳
送達用雙掛號郵票390元（34元及5元郵票各10份)。
中　　華　　民　　國　　94　　年　　7　　 月　　4　　 日
　　　　　　　　　　　　　　 書記官　許  巧  慧
